# 是否不构成业务

提问人：lhj229 时间：2012-05-05 22:21:35
如果拟收购公司的营业执照还是筹建期，是否构成业务？？

回答人：chenyiwei
仅仅依据拟收购公司尚处于筹建期的事实，不能断定其必然不构成业务。 参考IFRS 3（ 2008 ）第B10段： An integrated set of activities and assets in the development stage might not have outputs. If not, the acquirer should consider other factors to determine whether the set is a business. Those factors include, but are not limited to, whether the set: (a) has begun planned principal activities; (b) has employees, intellectual property and other inputs and processes that could be applied to those inputs;
(c) is pursuing a plan to produce outputs; and (d) will be able to obtain access to customers that will purchase the outputs. Not all of those factors need to be present for a particular integrated set of activities and assets in the development stage to qualify as a business.